臺灣嘉義地方法院民事判決
110年度嘉簡字第302號
原      告  張瓊文  
被      告  林瑞聲  


訴訟代理人  蔡曜謙  
上列當事人間侵權行為損害賠償事件，原告就本院110年度嘉交
簡字第73號過失傷害案件提起附帶民事訴訟，經本院刑事庭以11
0年度嘉交簡附民字第8號裁定移送前來，本院於民國110年8月4
日言詞辯論終結，判決如下：
    主  文
一、被告應給付原告新臺幣（下同）80,200元，及自民國110年1
    月23日起至清償日止，按照週年利率百分之5計算的利息。
二、原告其餘之訴駁回。
三、本判決原告勝訴部分可以假執行。
四、原告其餘假執行的聲請駁回。        
    事實及理由
一、原告主張：
（一）被告於民國109年8月23日16時36分左右，駕駛車號000－00
      00號自用小客車，由東往西沿嘉義市東區林森東路行駛至
      該路與新生路交岔路口前，應注意車輛行駛時，駕駛人應
      注意車前狀況，且於經過有交通號誌交岔路口前，應依號
      誌指示行車，而依當時情形，並無不能注意的情形，竟疏
      未注意路口交通號誌指示，貿然在該岔路口違規左轉，適
      原告由西向東沿林森東路騎駛車號000－000號普通重型機
      車（下稱系爭機車）依號誌行車，欲通過該交岔路口時，
      被告見此情況煞車不及而撞及原告系爭機車（下稱系爭事
      故），導致原告人車倒地，經送醫救治，受有「右下唇裂
      傷及左下肢多處挫擦傷」的傷害（下稱系爭傷害）。
（二）原告因為系爭事故受有下列損失：
　　1.系爭機車受損支出維修費用6,850元。
　　2.原告因為系爭傷害，支出臉部下巴去除瘀青藥品200元。
　　3.因系爭事故導致原告牙齒斷裂，需進行根管治療及固定假
      牙，假牙費用為4萬元。
　　4.原告109年8月23日擔任導遊收入960元，8月24至25日擔任
      導遊收入5,000元，平均一天收入2,500元。因為系爭事故
      ，旅行社不願意繼續聘僱。如果原告可以繼續被僱用一個
      月，跟8月23日的收入以1,000元計算，就有1,500元的價
      差（2,500元-1,000元），一個月就有45,000元的工作損
      害。
　　5.系爭事故至今，被告不聞不問，協調會不出席，導致原告
      騎乘機車產生恐慌，常常失眠，請求精神慰撫金30萬元。
（三）聲明：⒈被告應給付原告40萬元，及自起訴狀繕本送達隔
      日起至清償日止，按照週年利率百分之5計算的利息。⒉願
      供擔保，請准宣告假執行。
二、被告答辯：對於系爭事故發生被告有過失不爭執。1.系爭機
    車維修費用部分請求零件部分依法折舊。2.消瘀青費用不爭
    執。3.牙齒斷裂診療費用4萬元希望原告提出實際診療的依
    據。4.原告無法證明原告每日有固定收入，原告不是每日都
    有出團，原告請求工作損失沒有理由。5.原告請求30萬元精
    神慰撫金過高等語。聲明：原告之訴駁回。
三、本院得心證的理由： 
（一）按汽車、機車或其他非依軌道行駛之動力車輛，在使用中
      加損害於他人者，駕駛人應賠償因此所生之損害。民法第
      191條之2前段有明文規定。
（二）原告主張的事實，被告並不爭執，且被告因前述過失傷害
      行為被本院刑事庭以110年度嘉交簡字第73號判決判處拘
      役40日等情形，已經本院調取前述案件卷宗核閱無誤，原
      告前述主張，應該可以相信是真實的。所以，原告本於侵
      權行為損害賠償的法律關係，請求被告負損害賠償責任，
      屬於有法律依據。
（三）就原告請求被告賠償的各項損害及金額，是否有依據，逐
      項審查如下：　　　
    1.機車維修費部分：　　　
    ①按因故意或過失，不法侵害他人之權利者，負損害賠償責
      任；不法毀損他人之物者，被害人得請求賠償其物因毀損
      所減少之價額；負損害賠償責任者，除法律另有規定或契
      約另有訂定外，應回復他方損害發生前之原狀；不能回復
      原狀或回復顯有重大困難者，應以金錢賠償其損害。民法
      第184條第1項前段、第213條第1項、第215條分別有明文
      規定。
　　②系爭機車，並非原告所有，已經原告自陳在卷(本院卷第32
      頁)，且有公路監理電子閘門在卷可參。所以，系爭車輛
      既非原告所有，縱使車主將系爭車輛借予原告使用，仍然
      無法認為原告是車輛損害的被害人。且經本院當庭闡明，
      原告仍為相同主張（本院卷第32頁、第87頁）。因此，本
      件原告既非車輛所有人，其以車輛損害為由，據以提出損
      害賠償的請求，依照前揭法條的規定，難認為有依據。
　　2.藥品費用部分：原告主張因系爭傷害支出藥品費用200元
      ，有提出發票為證，被告也不爭執。原告此部分的請求，
      就有理由，應該准許。
　　3.假牙費用部分：原告主張因系爭事故導致牙齒斷裂，需支
      出費用4萬元，已經提出估價單為證，被告也沒有爭執是
      因系爭事故導致原告牙齒斷裂，原告此部分請求，就有所
      依據。
　　4.工作損失部分：
　　①按當事人主張有利於己之事實者，就其事實有舉證之責任
      ，民事訴訟法第277條前段有明文規定。
　　②原告主張自己因系爭事故，導致旅行社不願繼續聘僱，但
      是被告否認。依照上開規定，就應由原告就自己因系爭事
      故導致旅行社不願聘僱受有工作損失的事實，負舉證責任
      。但是，依照原告在本院審理時陳述：旅行社有團就是有
      團，沒團就是沒團等語(本院卷第33頁)，可見原告並非每
      天都有擔任導遊出團，且原告沒有提出證據證明原本旅行
      社就有要聘僱原告繼續擔任導遊一個月，是因系爭事故才
      沒有聘請，那麼原告主張自己因系爭事故受有薪資損失就
      難以採信。原告此部分的請求，就無法准許。
　  5.精神慰撫金部分：
    ①按不法侵害他人之身體、健康、名譽、自由、信用、隱私
      、貞操，或不法侵害其他人格法益而情節重大者，被害人
      雖非財產上之損害，亦得請求賠償相當之金額。其名譽被
      侵害者，並得請求回復名譽之適當處分，民法第195條第1
      項定有明文。又按不法侵害他人人格權，被害人受有非財
      產上損害，其請求加害人賠償相當金額之慰撫金時，法院
      對於慰撫金之量定，應斟酌實際加害情形，所造成影響、
      被害人痛苦之程度、兩造之身分地位、經濟情形及其他各
      種狀況，以核定相當之數額（最高法院51年台上字第223
      號判例參照）。
    ②查原告因被告過失行為受有系爭傷害，其精神上受有相當
      的痛苦，可以認定。經審酌兩造的身分、地位、經濟能力
      （有兩造稅務電子閘門財產所得調件明細表可參，因屬個
      人隱私，僅予參酌，不予揭露）、被告是未依號誌指示行
      車的侵害行為、原告受有系爭傷害的程度等一切情狀，認
      原告請求的慰撫金30萬元尚屬過高，應以4萬元較為適當
      。因此，原告因系爭事故所受損害為80,200元（200元＋40
      ,000元+40,000元）。
四、結論，原告依照侵權行為損害賠償的法律關係，請求被告給
    付80,200元，以及從刑事附帶民事訴訟起訴狀繕本送達次日
    即110年1月23日起到清償日止，按照年息百分之5計算的利
    息，有理由，應該准許，超過此範圍的請求，則無理由，應
    予駁回。
五、本件原告勝訴部分，是適用簡易訴訟程序所為被告敗訴的判
    決，依同法第389 條第1 項第3 款規定，應依職權宣告假執
    行。至於原告請求無理由的部分，其假執行的聲請，也沒有
    依據，一併駁回。
六、本件是原告提起刑事附帶民事訴訟，由刑事庭合議裁定移送
    本院民事庭事件，免納裁判費，本件訴訟中也沒有產生其他
    訴訟費用，所以沒有訴訟費用額確定及諭知負擔，併此敘明
    。　　　　　　　　
中　　華　　民　　國　　110 　年　　8 　　月　　18　　日
                  臺灣嘉義地方法院嘉義簡易庭
                                  法　官　吳芙蓉
以上正本係照原本作成。
如對本判決上訴，須於判決送達後20日內向本庭（嘉義市文化路
308之1號）提出上訴狀（均須按他造當事人之人數附繕本）。
中　　華　　民　　國　　110 　年　　8 　　月　　18　　日
                                  書記官  葉芳如